# 股权出资

提问人：番茄味的飞鱼 时间：2017-01-15 10:53:47
请教陈版，@chenyiwei，A公司将其持有的B公司的100%股权购买C公司20%的股权，对于C公司属于非同一控制下的企业合并，这里面由于各种原因，股权转让协议基准日是 14 年 4 月 30 日，但 16 年C公司才将B公司纳入合并， 14 年 4 月 30 日B公司的评估值为 2000 万元， 16 年 12 月 31 日B公司账面净资产为 200 万元，这种情况下如何账务处理呢？期初数不能动，要在 16 年纳入合并

回答人：chenyiwei
这种情况对C而言属于前期差错，应尽量要求按照《企业会计准则第 28 号—会计政策、会计估计变更和差错更正》所规定的方法进行更正处理。如果追溯调整不切实可行的，则只能将该交易调整在本期，即视同本期内C取得对于B的控制权（通过非同一控制下合并取得）。

提问人：番茄味的飞鱼 时间：2017-01-16 08:54:15
那长投还是按评估值，与 16 年底B公司账面净资产的差额怎么处理呢？非同一控制下，合并时长投与哪个时点的净资产进行比较呢？

回答人：chenyiwei
如果追溯重述确实不切实可行的，则建议以 2016 年 1 月 1 日为基准日，C将B纳入合并报表范围，以该日净资产评估值为依据调整。

提问人：番茄味的飞鱼 时间：2017-01-16 21:08:33
那陈版，如果 16 年 1 月 1 日没有评估，是不是按照 14 年的评估的净资产还是按照 16 年 1 月 1 日的账面净资产？

回答人：chenyiwei
首选按 14 年时的评估净资产；如不可行可用 16 年初的评估净资产。不接受 16 年初帐面净资产。